【裁判字號】    97,交聲,1787
【裁判日期】    970731
【裁判案由】    違反道路交通管理處罰條例聲明異議
【裁判全文】
臺灣臺北地方法院交通事件裁定        97年度交聲字第1787號
原處分機關  臺北市交通事件裁決所
異議人即
受處分人    甲○○
                      27
上列異議人即受處分人因違反道路交通管理處罰條例案件，對於
臺北市交通事件裁決所於民國九十七年七月十五日所為之北市裁
二字第裁二二—Ｃ00000000號處分，聲明異議，本院裁
定如下：
    主  文
異議駁回。
    理  由
一、按「汽車駕駛人在禁止臨時停車處所停車者，處新臺幣（下
    同）六百元以上一千二百元以下罰鍰」，道路交通管理處罰
    條例第五十六條第一項第一款定有明文。復按「禁止臨時停
    車線，用以指示禁止臨時停車路段，以劃設於道路緣石正面
    或頂面為原則，無緣石之道路得標繪於路面上，距路面邊緣
    以三十公分為度。本標線為紅色實線，線寬除設於緣石，正
    面者以緣石高度為準外，其餘皆為十公分」，道路交通標誌
    標線號誌設置規則第一百六十九條第一項、第二項規定甚明
    。
二、本件異議人即受處分人甲○○於民國九十七年五月十四日十
    七時十六分許，將其所有之車牌號碼：Ｂ四—九二二號營業
    用小客車停放在臺北市○○街標繪紅色禁止臨時停車路段，
    經原舉發單位臺北縣政府警察局交通警察隊三重分隊警員謝
    文傑依道路交通管理處罰條例第五十六條第一項第一款規定
    掣發臺北縣政府警察局北縣警交字第Ｃ00000000號
    舉發違反道路交通管理事件通知單予以舉發，指定應於九十
    七年六月十三日到案接受裁罰，異議人於九十七年五月二十
    九日向原處分機關即臺北市交通事件裁決所申訴，原處分機
    關函請舉發機關調查結果，仍認異議人有上開違規行為，乃
    依道路交通管理處罰條例第五十六條第一項第一款規定，於
    九十七年七月十五日以北市裁二字第裁二二—Ｃ00000
    000號違反道路交通管理事件裁決書裁處異議人罰鍰九百
    元，異議人於九十七年七月十五日收受上揭裁決書後，於九
    十七年七月十五日以聲明異議狀向本院聲明異議，有聲明異
    議狀（見本院卷第三至五頁）、臺北縣政府警察局北縣警交
    字第Ｃ00000000號舉發違反道路交通管理事件通知
    單（見本院卷第六頁）、舉發照片（見本院卷第七頁）、臺
    北市交通事件裁決所北市裁二字第裁二二—一Ｃ00000
    000號違反道路交通管理事件裁決書（見本院卷第八頁）
    、臺北市交通事件裁決所交通違規案件陳述書（見本院卷第
    九頁）等資料附卷足憑。
三、聲明異議意旨略以：異議人雖有將其所有之車牌號碼：Ｂ四
    —九二二號營業用小客車停放在臺北市○○街標繪紅色禁止
    臨時停車路段，惟係因該車輛於夜間臨時拋錨，無法駛離，
    故暫時停放於該處，預計隔日再進行維修，為此聲明異議，
    請求撤銷原處分云云。
四、訊據異議人坦承有於上揭時、地將其所有之車牌號碼：Ｂ四
    —九二二號營業用小客車停放在臺北市○○街標繪紅色禁止
    臨時停車路段等情，並有舉發照片在卷足憑（見本院卷第七
    頁）；依上揭採證照片可徵，上開車輛所停放之地點，路面
    繪製有紅色實線，該標線清晰可見，就一般具有通常智識之
    駕駛人而言，即可知悉上開車輛之停放位置係禁止臨時停車
    ；異議人雖辯稱係因車輛於夜間臨時拋錨，無法駛離，故暫
    時停放於該處，預計隔日再進行維修云云，惟按「汽車發生
    故障不能行駛，應即設法移置於無礙交通之處。該故障車輛
    在未移置前或移置後均應豎立車輛故障標誌。該標誌在行車
    時速四十公里之路段，應豎立於車身後方五公尺至三十公尺
    之路面上，在行車時速逾四十公里之路段，應豎立於車身後
    方三十公尺至一百公尺之路面上，交通擁擠之路段，應懸掛
    於車身之後部。車前適當位置得視需要設置，車輛駛離現場
    時，應即拆除。」，道路交通安全規則第一百十二條第一項
    第十二款定有明文，依卷附舉發照片顯示（見本院卷第七頁
    ），異議人所有上揭車輛並未設置車輛故障標誌，異議人亦
    無在現場，復無法提出任何證據證明伊曾設法將車輛移置於
    無礙交通之處，則異議人辯稱該車輛臨時拋錨云云，顯屬卸
    責之詞，難以憑信。
五、綜上所述，本件異議人有前揭違規行為，原處分機關依道路
    交通管理處罰條例第五十六條第一項第一款及違反道路交通
    管理事件統一裁罰基準及處理細則第四十三條、第四十四條
    、第六十一條等規定，裁處異議人罰鍰九百元，核無違誤，
    本件異議人之異議為無理由，自應將其異議駁回。
據上論斷，應依道路交通案件處理辦法第十九條，裁定如主文。
中    華    民    國    97    年    7     月    31    日
                        交通法庭法  官  李家慧
以上正本證明與原本無異
如不服本裁定應於送達後5日內向本院提出抗告狀
                                書記官  鄭淑丰
中    華    民    國    97    年    7     月    31    日


司法院資訊處製作；財團法人民間司法改革基金會備份。
